臺灣臺中地方法院刑事裁定
111年度聲字第1411號
聲  請  人  臺灣臺中地方檢察署檢察官
受  刑  人  吳峻宇



上列聲請人因受刑人數罪併罰有2 裁判以上，聲請定其應執行之
刑（111年度執聲字第1031號），本院裁定如下：
    主    文
甲○○所犯如附件所示之罪，所處如附件所示之刑，應執行有期徒
刑玖年伍月。
    理    由
一、聲請意旨略以：受刑人甲○○因犯數罪，先後經判決確定如附
    件，應依刑法第53條及第51條第5 款，定其應執行之刑，爰
    依刑事訴訟法第477 條第1 項聲請裁定等語。
二、數罪併罰，有二裁判以上者，依刑法第51條之規定，定其應
    執行之刑；宣告多數有期徒刑者，於各刑中之最長期以上，
    各刑合併之刑期以下，定其刑期，但不得逾30年。刑法第53
    條、第51條第5 款分別定有明文。又裁判確定前犯數罪者，
    併合處罰之。但有得易科罰金之罪與不得易科罰金之罪之情
    形者，不在此限；前項但書情形，受刑人請求檢察官聲請定
    應執行刑者，依第51條規定定之，刑法第50條第1 項第1 款
    及第2 項亦有明文。又法律上屬於自由裁量之事項，有其外
    部性界限及內部性界限，並非概無拘束。依據法律之具體規
    定，法院應在其範圍選擇為適當之裁判者，為外部性界限；
    而法院為裁判時，應考量法律之目的，及法律秩序之理念所
    在者，為內部性界限。法院為裁判時，二者均不得有所逾越
    （最高法院80年台非字第473 號刑事判決意旨參照）。是以
    數罪併罰，有二裁判以上，定其應執行之刑時，固屬法院自
    由裁量之事項，然仍應受前揭外部性界限及內部性界限之拘
    束。
三、數罪併罰已經裁判定應執行刑確定之各罪，如再就其各罪之
    全部或部分重複定應執行刑，均屬違反一事不再理原則，不
    以定刑之各罪範圍全部相同者為限。然已經定應執行刑確定
    之各罪，如因增加經另案判決確定合於數罪併罰之其他犯罪
    ，或原定應執行刑之數罪中有部分犯罪，因非常上訴、再審
    程序而經撤銷改判，或有赦免、減刑等情形，致原裁判定刑
    之基礎已經變動，或其他客觀上有責罰顯不相當之特殊情形
    ，為維護極重要之公共利益，而有另定應執行刑之必要者，
    法院即不受原確定裁定實質確定力之拘束（最高法院刑事大
    法庭110年度台抗大字第489號裁定意旨參照）。查受刑人因
    詐欺等案件，經本院、臺灣雲林地方法院、臺灣彰化地方法
    院先後判處如附件所示之刑，均經分別確定在案，有各該刑
    事判決書、臺灣高等法院被告前案紀錄表附卷可稽。又附件
    編號1 至56所示之罪曾定應執行刑有期徒刑7年10月，附件
    編號57 至71所示之罪曾定應執行刑有期徒刑3年6月，附件
    編號72至81所示之罪曾定應執行有期徒刑1年11月，附件編
    號82至92所示之罪曾定應執行有期徒刑2年6月，附件編號93
    至96所示之罪曾定應執行有期徒刑2年2月，依上開說明，然
    於本案因增加經另案判決確定合於數罪併罰之其他犯罪，該
    定應執行刑之基礎，將因本院重新裁定而使原定應執行刑當
    然失效，本院自可更定附件所示之罪之應執行之刑，是聲請
    人之聲請，核屬正當，應予准許。是本院基於上開說明，依
    外部性界限及考量法律內部性界限之拘束，斟酌受刑人犯罪
    情節、行為次數及受刑人之意見，對於受刑人所犯數罪為整
    體非難予以評價，及審酌該內部性及外部性界限，定其應執
    行如主文所示之應執行之刑。
四、爰依刑事訴訟法第477 條第1 項，刑法第53條、第51條第5
    款，裁定如主文。
中　　華　　民　　國　　111 　年　　6 　　月　　15　　日
                   刑事第十九庭  法  官 林雷安
以上正本證明與原本無異。
如不服本裁定，應於收受送達後5日內向本院提出抗告狀。（應
附繕本）
　　　　　　　 　　　　　　　　　書記官 黃英寬
中　　華　　民　　國　　111 　年　　6 　　月　　15　　日
附表：受刑人甲○○定應執行刑一覽表
編           號          1         2         3 罪           名  加重詐欺罪 加重詐欺罪 加重詐欺罪 宣    告     刑  有期徒刑1年4月 有期徒刑1年5月 有期徒刑1年5月 犯 罪   日   期  107年9月17日 107年9月16日 107年9月9日 偵查（自訴）機關年度案號  雲林地檢107年度偵字第6242號 雲林地檢107年度偵字第6242號 雲林地檢107年度偵字第6242號 最後事實審 法        院 雲林地院 雲林地院 雲林地院  案        號 108年度訴字第61、108號判決 108年度訴字第61、108號判決 108年度訴字第61、108號判決  判 決  日 期 108年7月18日 108年7月18日 108年7月18日 確定判決 法        院 雲林地院 雲林地院 雲林地院  案        號 108年度訴字第61、108號判決 108年度訴字第61、108號判決 108年度訴字第61、108號判決  判        決 確 定  日 期 108年8月19日 108年8月19日 108年8月19日 是否得易科罰金、社會勞動         否        否        否 備           註  雲林地檢108年度執字第3523號（編號1至56已定應執行有期徒刑7年10月） 雲林地檢108年度執字第3523號（編號1至56已定應執行有期徒刑7年10月） 雲林地檢108年度執字第3523號（編號1至56已定應執行有期徒刑7年10月） 

編           號         4        5        6 罪           名  加重詐欺罪 加重詐欺罪 加重詐欺罪 宣    告     刑  有期徒刑1年3月 有期徒刑1年3月 有期徒刑1年3月 犯 罪   日   期  107年9月10日 107年9月10日 107年9月3日 偵查（自訴）機關年度案號  雲林地檢107年度偵字第6242號 雲林地檢107年度偵字第6242號 雲林地檢107年度偵字第6242號 最後事實審 法        院 雲林地院 雲林地院 雲林地院  案        號 108年度訴字第61、108號判決 108年度訴字第61、108號判決 108年度訴字第61、108號判決  判 決  日 期 108年7月18日 108年7月18日 108年7月18日 確定判決 法        院 雲林地院 雲林地院 雲林地院  案        號 108年度訴字第61、108號判決 108年度訴字第61、108號判決 108年度訴字第61、108號判決  判        決 確 定  日 期 108年8月19日 108年8月19日 108年8月19日 是否得易科罰金、社會勞動         否        否        否 備           註  雲林地檢108年度執字第3523號（編號1至56已定應執行有期徒刑7年10月） 雲林地檢108年度執字第3523號（編號1至56已定應執行有期徒刑7年10月） 雲林地檢108年度執字第3523號（編號1至56已定應執行有期徒刑7年10月） 

編           號         7        8        9 罪           名  加重詐欺罪 加重詐欺罪 加重詐欺罪 宣    告     刑  有期徒刑1年6月 有期徒刑1年3月 有期徒刑1年3月 犯 罪   日   期  107年9月10日 107年9月10日 107年9月10日 偵查（自訴）機關年度案號  雲林地檢107年度偵字第6242號 雲林地檢107年度偵字第6242號 雲林地檢107年度偵字第6242號 最後事實審 法        院 雲林地院 雲林地院 雲林地院  案        號 108年度訴字第61、108號判決 108年度訴字第61、108號判決 108年度訴字第61、108號判決  判 決  日 期 108年7月18日 108年7月18日 108年7月18日 確定判決 法        院 雲林地院 雲林地院 雲林地院  案        號 108年度訴字第61、108號判決 108年度訴字第61、108號判決 108年度訴字第61、108號判決  判        決 確 定  日 期 108年8月19日 108年8月19日 108年8月19日 是否得易科罰金、社會勞動         否        否        否 備           註  雲林地檢108年度執字第3523號（編號1至56已定應執行有期徒刑7年10月） 雲林地檢108年度執字第3523號（編號1至56已定應執行有期徒刑7年10月） 雲林地檢108年度執字第3523號（編號1至56已定應執行有期徒刑7年10月） 

編           號         10        11         12 罪           名  加重詐欺罪 加重詐欺罪 加重詐欺罪 宣    告     刑  有期徒刑1年3月 有期徒刑1年4月 有期徒刑1年3月 犯 罪   日   期  107年9月11日 107年9月11日 107年9月11日 偵查（自訴）機關年度案號  雲林地檢107年度偵字第6242號 雲林地檢107年度偵字第6242號 雲林地檢107年度偵字第6242號 最後事實審 法        院 雲林地院 雲林地院 雲林地院  案        號 108年度訴字第61、108號判決 108年度訴字第61、108號判決 108年度訴字第61、108號判決  判 決  日 期 108年7月18日 108年7月18日 108年7月18日 確定判決 法        院 雲林地院 雲林地院 雲林地院  案        號 108年度訴字第61、108號判決 108年度訴字第61、108號判決 108年度訴字第61、108號判決  判        決 確 定  日 期 108年8月19日 108年8月19日 108年8月19日 是否得易科罰金、社會勞動         否        否        否 備           註  雲林地檢108年度執字第3523號（編號1至56已定應執行有期徒刑7年10月） 雲林地檢108年度執字第3523號（編號1至56已定應執行有期徒刑7年10月） 雲林地檢108年度執字第3523號（編號1至56已定應執行有期徒刑7年10月） 

編           號         13        14        15 罪           名  加重詐欺罪 加重詐欺罪 加重詐欺罪 宣    告     刑  有期徒刑1年3月 有期徒刑1年3月 有期徒刑1年5月 犯 罪   日   期  107年9月11日 107年9月11日 107年9月11日 偵查（自訴）機關年度案號  雲林地檢107年度偵字第6242號 雲林地檢107年度偵字第6242號 雲林地檢107年度偵字第6242號 最後事實審 法        院 雲林地院 雲林地院 雲林地院  案        號 108年度訴字第61、108號判決 108年度訴字第61、108號判決 108年度訴字第61、108號判決  判 決  日 期 108年7月18日 108年7月18日 108年7月18日 確定判決 法        院 雲林地院 雲林地院 雲林地院  案        號 108年度訴字第61、108號判決 108年度訴字第61、108號判決 108年度訴字第61、108號判決  判        決 確 定  日 期 108年8月19日 108年8月19日 108年8月19日 是否得易科罰金、社會勞動         否        否        否 備           註  雲林地檢108年度執字第3523號（編號1至56已定應執行有期徒刑7年10月） 雲林地檢108年度執字第3523號（編號1至56已定應執行有期徒刑7年10月） 雲林地檢108年度執字第3523號（編號1至56已定應執行有期徒刑7年10月） 

編           號         16        17        18 罪           名  加重詐欺罪 加重詐欺罪 加重詐欺罪  宣    告     刑  有期徒刑1年4月 有期徒刑1年6月 有期徒刑1年8月 犯 罪   日   期  107年9月10日 107年9月12日 107年9月6日 偵查（自訴）機關年度案號  雲林地檢107年度偵字第6242號 雲林地檢107年度偵字第6242號 彰化地檢108年度偵字第1834號 最後事實審 法        院 雲林地院 雲林地院 彰化地院  案        號 108年度訴字第61、108號判決 108年度訴字第61、108號判決 108年度訴字第923 號判決         判 決  日 期 108年7月18日 108年7月18日 108年10月31日 確定判決 法        院 雲林地院 雲林地院 彰化地院  案        號 108年度訴字第61、108號判決 108年度訴字第61、108號判決 108年度訴字第923 號判決  判        決 確 定  日 期 108年8月19日 108年8月19日 108年11月12日 是否得易科罰金、社會勞動         否        否        否 備           註  雲林地檢108年度執字第3523號（編號1至56已定應執行有期徒刑7年10月） 雲林地檢108年度執字第3523號（編號1至56已定應執行有期徒刑7年10月） 彰化地檢109年度執字第1306號（編號1至56已定應執行有期徒刑7年10月） 

編           號         19        20        21 罪           名  加重詐欺罪  加重詐欺罪  加重詐欺罪  宣    告     刑  有期徒刑1年8月 有期徒刑1年8月 有期徒刑1年8月 犯 罪   日   期  107年9月7日 107年9月8日 107年9月8日 偵查（自訴）機關年度案號  彰化地檢108年度偵字第1834號 彰化地檢108年度偵字第1834號 彰化地檢108年度偵字第1834號 最後事實審 法        院 彰化地院 彰化地院 彰化地院  案        號 108年度訴字第923 號判決        108年度訴字第923 號判決        108年度訴字第923 號判決         判 決  日 期 108年10月31日 108年10月31日 108年10月31日 確定判決 法        院 彰化地院 彰化地院 彰化地院  案        號 108年度訴字第923 號判決 108年度訴字第923 號判決 108年度訴字第923 號判決  判        決 確 定  日 期 108年11月12日 108年11月12日 108年11月12日 是否得易科罰金、社會勞動         否        否        否 備           註  彰化地檢109年度執字第1306號（編號1至56已定應執行有期徒刑7年10月） 彰化地檢109年度執字第1306號（編號1至56已定應執行有期徒刑7年10月） 彰化地檢109年度執字第1306號（編號1至56已定應執行有期徒刑7年10月） 

編           號         22        23        24 罪           名  加重詐欺罪  加重詐欺罪  加重詐欺罪  宣    告     刑  有期徒刑1年8月 有期徒刑1年8月 有期徒刑1年8月 犯 罪   日   期  107年9月8日 107年9月8日 107年9月8日 偵查（自訴）機關年度案號  彰化地檢108年度偵字第1834號 彰化地檢108年度偵字第1834號 彰化地檢108年度偵字第1834號 最後事實審 法        院 彰化地院 彰化地院 彰化地院  案        號 108年度訴字第923 號判決        108年度訴字第923 號判決        108年度訴字第923 號判決         判 決  日 期 108年10月31日 108年10月31日 108年10月31日 確定判決 法        院 彰化地院 彰化地院 彰化地院  案        號 108年度訴字第923 號判決 108年度訴字第923 號判決 108年度訴字第923 號判決  判        決 確 定  日 期 108年11月12日 108年11月12日 108年11月12日 是否得易科罰金、社會勞動         否        否        否 備           註  彰化地檢109年度執字第1306號（編號1至56已定應執行有期徒刑7年10月） 彰化地檢109年度執字第1306號（編號1至56已定應執行有期徒刑7年10月） 彰化地檢109年度執字第1306號（編號1至56已定應執行有期徒刑7年10月） 

編           號         25        26        27 罪           名  加重詐欺罪  加重詐欺罪  加重詐欺罪  宣    告     刑  有期徒刑1年8月 有期徒刑1年8月 有期徒刑1年8月 犯 罪   日   期  107年9月8日 107年9月8日 107年9月8日 偵查（自訴）機關年度案號  彰化地檢108年度偵字第1834號 彰化地檢108年度偵字第1834號 彰化地檢108年度偵字第1834號 最後事實審 法        院 彰化地院 彰化地院 彰化地院  案        號 108年度訴字第923 號判決        108年度訴字第923 號判決        108年度訴字第923 號判決         判 決  日 期 108年10月31日 108年10月31日 108年10月31日 確定判決 法        院 彰化地院 彰化地院 彰化地院  案        號 108年度訴字第923 號判決 108年度訴字第923 號判決 108年度訴字第923 號判決  判        決確 定  日 期 108年11月12日 108年11月12日 108年11月12日 是否得易科罰金、社會勞動         否        否        否 備           註  彰化地檢109年度執字第1306號（編號1至56已定應執行有期徒刑7年10月） 彰化地檢109年度執字第1306號（編號1至56已定應執行有期徒刑7年10月） 彰化地檢109年度執字第1306號（編號1至56已定應執行有期徒刑7年10月） 

編           號         28        29        30 罪           名  加重詐欺罪  加重詐欺罪  加重詐欺罪  宣    告     刑  有期徒刑1年8月 有期徒刑1年8月 有期徒刑1年8月 犯 罪   日   期  107年9月8日 107年9月8日 107年9月8日 偵查（自訴）機關年度案號  彰化地檢108年度偵字第1834號 彰化地檢108年度偵字第1834號 彰化地檢108年度偵字第1834號 最後事實審 法        院 彰化地院 彰化地院 彰化地院  案        號 108年度訴字第923 號判決        108年度訴字第923 號判決        108年度訴字第923 號判決         判 決  日 期 108年10月31日 108年10月31日 108年10月31日 確定判決 法        院 彰化地院 彰化地院 彰化地院  案        號 108年度訴字第923 號判決 108年度訴字第923 號判決 108年度訴字第923 號判決  判        決確 定  日 期 108年11月12日 108年11月12日 108年11月12日 是否得易科罰金、社會勞動         否        否        否 備           註  彰化地檢109年度執字第1306號（編號1至56已定應執行有期徒刑7年10月） 彰化地檢109年度執字第1306號（編號1至56已定應執行有期徒刑7年10月） 彰化地檢109年度執字第1306號（編號1至56已定應執行有期徒刑7年10月） 

編           號         31        32        33 罪           名  加重詐欺罪  加重詐欺罪  加重詐欺罪  宣    告     刑  有期徒刑1年8月 有期徒刑1年3月 有期徒刑1年5月 犯 罪   日   期  107年9月8日 107年8月24日 107年9月7日 偵查（自訴）機關年度案號  彰化地檢108年度偵字第1834號 彰化地檢108年度偵字第5387號 臺中地檢107年度偵字第34802號 最後事實審 法        院 彰化地院 彰化地院 臺中地院  案        號 108年度訴字第923 號判決        108年度訴字第1197號判決        109年度金訴字第13 2號判決         判 決  日 期 108年10月31日 108年12月11日 109年6月18日 確定判決 法        院 彰化地院 彰化地院 臺中地院  案        號 108年度訴字第923 號判決 108年度訴字第1197號判決 109年度金訴字第132號判決  判        決 確 定  日 期 108年11月12日 109年1月7日 109年7月23日 是否得易科罰金、社會勞動         否        否        否 備           註  彰化地檢109年度執字第1306號（編號1至56已定應執行有期徒刑7年10月） 彰化地檢109年度執字第1306號（編號1至56已定應執行有期徒刑7年10月） 臺中地檢109年度執字第13966號（編號1至56已定應執行有期徒刑7年10月） 

編           號         34        35        36 罪           名  加重詐欺罪  加重詐欺罪  加重詐欺罪  宣    告     刑  有期徒刑1年5月 有期徒刑1年3月 有期徒刑1年3月 犯 罪   日   期  107年9月7日 107年9月7日 107年9月7日 偵查（自訴）機關年度案號  臺中地檢107年度偵字第34802號 臺中地檢107年度偵字第34802號 臺中地檢107年度偵字第34802號 最後事實審 法        院 臺中地院 臺中地院 臺中地院  案        號 109年度金訴字第13 2號判決        109年度金訴字第13 2號判決        109年度金訴字第13 2號判決         判 決  日 期 109年6月18日 109年6月18日 109年6月18日 確定判決 法        院 臺中地院 臺中地院 臺中地院  案        號 109年度金訴字第132號判決 109年度金訴字第132號判決 109年度金訴字第132號判決  判        決 確 定  日 期 109年7月23日 109年7月23日 109年7月23日 是否得易科罰金、社會勞動         否        否        否 備           註  臺中地檢109年度執字第13966號（編號1至56已定應執行有期徒刑7年10月） 臺中地檢109年度執字第13966號（編號1至56已定應執行有期徒刑7年10月） 臺中地檢109年度執字第13966號（編號1至56已定應執行有期徒刑7年10月） 

編           號         37        38        39 罪           名  加重詐欺罪  加重詐欺罪  加重詐欺罪  宣    告     刑  有期徒刑1年3月 有期徒刑1年5月 有期徒刑1年1月 犯 罪   日   期  107年9月7日 107年9月9日 107年9月9日 偵查（自訴）機關年度案號  臺中地檢107年度偵字第34802號 臺中地檢108年度偵字第11622號 臺中地檢108年度偵字第11622號 最後事實審 法        院 臺中地院 臺中地院 臺中地院  案        號 109年度金訴字第13 2號判決        109年度金訴字第13 1號判決        109年度金訴字第13 1號判決         判 決  日 期 109年6月18日 109年8月28日 109年8月28日 確定判決 法        院 臺中地院 臺中地院 臺中地院  案        號 109年度金訴字第132號判決 109年度金訴字第131號判決 109年度金訴字第131號判決  判        決 確 定  日 期 109年7月23日 109年10月5日 109年10月5日 是否得易科罰金、社會勞動         否        否        否 備           註  臺中地檢109年度執字第13966號（編號1至56已定應執行有期徒刑7年10月） 臺中地檢109年度執字第15782號（編號1至56已定應執行有期徒刑7年10月） 臺中地檢109年度執字第15782號（編號1至56已定應執行有期徒刑7年10月） 

編           號         40        41        42 罪           名  加重詐欺罪  加重詐欺罪  加重詐欺罪  宣    告     刑  有期徒刑1年3月 有期徒刑1年2月 有期徒刑1年1月 犯 罪   日   期  107年9月9日 107年9月9日 107年9月9日 偵查（自訴）機關年度案號  臺中地檢108年度偵字第11622號 臺中地檢108年度偵字第11622號 臺中地檢108年度偵字第11622號 最後事實審 法        院 臺中地院 臺中地院 臺中地院  案        號 109年度金訴字第13 1號判決        109年度金訴字第13 1號判決        109年度金訴字第13 1號判決         判 決  日 期 109年8月28日 109年8月28日 109年8月28日 確定判決 法        院 臺中地院 臺中地院 臺中地院  案        號 109年度金訴字第131號判決 109年度金訴字第131號判決 109年度金訴字第131號判決  判        決 確 定  日 期 109年10月5日 109年10月5日 109年10月5日 是否得易科罰金、社會勞動         否        否        否 備           註  臺中地檢109年度執字第15782號（編號1至56已定應執行有期徒刑7年10月） 臺中地檢109年度執字第15782號（編號1至56已定應執行有期徒刑7年10月） 臺中地檢109年度執字第15782號（編號1至56已定應執行有期徒刑7年10月） 

編           號         43        44        45 罪           名  加重詐欺罪  加重詐欺罪  加重詐欺罪  宣    告     刑  有期徒刑1年1月 有期徒刑1年2月 有期徒刑1年7月 犯 罪   日   期  107年9月9日 107年9月9日 107年9月13日 偵查（自訴）機關年度案號  臺中地檢108年度偵字第11622號 臺中地檢108年度偵字第11622號 臺中地檢108年度偵字第11622號 最後事實審 法        院 臺中地院 臺中地院 臺中地院  案        號 109年度金訴字第13 1號判決        109年度金訴字第13 1號判決        109年度金訴字第13 1號判決         判 決  日 期 109年8月28日 109年8月28日 109年8月28日 確定判決 法        院 臺中地院 臺中地院 臺中地院  案        號 109年度金訴字第131號判決 109年度金訴字第131號判決 109年度金訴字第131號判決  判        決確 定  日 期 109年10月5日 109年10月5日 109年10月5日 是否得易科罰金、社會勞動         否        否        否 備           註  臺中地檢109年度執字第15782號（編號1至56已定應執行有期徒刑7年10月） 臺中地檢109年度執字第15782號（編號1至56已定應執行有期徒刑7年10月） 臺中地檢109年度執字第15782號（編號1至56已定應執行有期徒刑7年10月） 

編           號         46        47        48 罪           名  加重詐欺罪  加重詐欺罪  加重詐欺罪  宣    告     刑  有期徒刑1年2月 有期徒刑1年2月 有期徒刑1年3月 犯 罪   日   期  107年9月14日 107年9月14日 107年9月14日 偵查（自訴）機關年度案號  臺中地檢108年度偵字第11622號 臺中地檢108年度偵字第11622號 臺中地檢108年度偵字第11622號 最後事實審 法        院 臺中地院 臺中地院 臺中地院  案        號 109年度金訴字第13 1號判決        109年度金訴字第13 1號判決        109年度金訴字第13 1號判決         判 決  日 期 109年8月28日 109年8月28日 109年8月28日 確定判決 法        院 臺中地院 臺中地院 臺中地院  案        號 109年度金訴字第131號判決 109年度金訴字第131號判決 109年度金訴字第131號判決  判        決確 定  日 期 109年10月5日 109年10月5日 109年10月5日 是否得易科罰金、社會勞動         否        否        否 備           註  臺中地檢109年度執字第15782號（編號1至56已定應執行有期徒刑7年10月） 臺中地檢109年度執字第15782號（編號1至56已定應執行有期徒刑7年10月） 臺中地檢109年度執字第15782號（編號1至56已定應執行有期徒刑7年10月） 

編           號         49        50        51 罪           名  加重詐欺罪  加重詐欺罪  加重詐欺罪  宣    告     刑  有期徒刑1年4月 有期徒刑1年5月 有期徒刑1年2月 犯 罪   日   期  107年9月14日 107年9月14日 107年9月14日 偵查（自訴）機關年度案號  臺中地檢108年度偵字第11622號 臺中地檢108年度偵字第11622號 臺中地檢108年度偵字第11622號 最後事實審 法        院 臺中地院 臺中地院 臺中地院  案        號 109年度金訴字第13 1號判決        109年度金訴字第13 1號判決        109年度金訴字第13 1號判決         判 決  日 期 109年8月28日 109年8月28日 109年8月28日 確定判決 法        院 臺中地院 臺中地院 臺中地院  案        號 109年度金訴字第131號判決 109年度金訴字第131號判決 109年度金訴字第131號判決  判        決確 定  日 期 109年10月5日 109年10月5日 109年10月5日 是否得易科罰金、社會勞動         否        否        否 備           註  臺中地檢109年度執字第15782號（編號1至56已定應執行有期徒刑7年10月） 臺中地檢109年度執字第15782號（編號1至56已定應執行有期徒刑7年10月） 臺中地檢109年度執字第15782號（編號1至56已定應執行有期徒刑7年10月） 

編           號         52        53        54 罪           名  加重詐欺罪  加重詐欺罪  加重詐欺罪  宣    告     刑  有期徒刑1年2月 有期徒刑1年2月 有期徒刑1年5月 犯 罪   日   期  107年9月14日 107年9月14日 107年9月14日 偵查（自訴）機關年度案號  臺中地檢108年度偵字第11622號 臺中地檢108年度偵字第11622號 苗栗地檢108年度偵字第4496號 最後事實審 法        院 臺中地院 臺中地院 苗栗地院  案        號 109年度金訴字第13 1號判決        109年度金訴字第13 1號判決        108年度原訴字第15號判決         判 決  日 期 109年8月28日 109年8月28日 109年11月24日 確定判決 法        院 臺中地院 臺中地院 苗栗地院  案        號 109年度金訴字第131號判決 109年度金訴字第131號判決 108年度原訴字第15號判決  判        決 確 定  日 期 109年10月5日 109年10月5日 109年12月23日 是否得易科罰金、社會勞動         否        否        否 備           註  臺中地檢109年度執字第15782號（編號1至56已定應執行有期徒刑7年10月） 臺中地檢109年度執字第15782號（編號1至56已定應執行有期徒刑7年10月） 臺中地檢109年度執字第15782號（編號1至56已定應執行有期徒刑7年10月） 

編           號         55        56        57 罪           名  加重詐欺罪  加重詐欺罪  加重詐欺罪 宣    告     刑  有期徒刑1年5月 有期徒刑1年4月 有期徒刑1年5月 犯 罪   日   期  107年9月14日 107年9月14日 107年9月3日 偵查（自訴）機關年度案號  苗栗地檢108年度偵字第4496號 苗栗地檢108年度偵字第4496號 雲林地檢108年度偵字第1351號 最後事實審 法        院 苗栗地院 苗栗地院 雲林地院  案        號 108年度原訴字第15號判決        108年度原訴字第15號判決        110年度訴字第4號判決  判 決  日 期 109年11月24日 109年11月24日 110年3月17日 確定判決 法        院 苗栗地院 苗栗地院 雲林地院  案        號 108年度原訴字第15號判決 108年度原訴字第15號判決 110年度訴字第4號判決  判        決 確 定  日 期 109年12月23日 109年12月23日 110年4月27日 是否得易科罰金、社會勞動         否        否        否 備           註  臺中地檢109年度執字第15782號（編號1至56已定應執行有期徒刑7年10月） 臺中地檢109年度執字第15782號（編號1至56已定應執行有期徒刑7年10月） 雲林地檢110年度執字第1559號（編號57至71已定應執行有期徒刑3年6月） 

編           號         58        59        60 罪           名  加重詐欺罪 加重詐欺罪 加重詐欺罪 宣    告     刑  有期徒刑1年5月 有期徒刑1年5月 有期徒刑1年5月 犯 罪   日   期  107年9月3日 107年9月3日 107年9月3日 偵查（自訴）機關年度案號  雲林地檢108年度偵字第1351號 雲林地檢108年度偵字第1351號 雲林地檢108年度偵字第1351號 最後事實審 法        院 雲林地院 雲林地院 雲林地院  案        號 110年度訴字第4號判決 110年度訴字第4號判決 110年度訴字第4號判決  判 決  日 期 110年3月17日 110年3月17日 110年3月17日 確定判決 法        院 雲林地院 雲林地院 雲林地院  案        號 110年度訴字第4號判決 110年度訴字第4號判決 110年度訴字第4號判決  判        決 確 定  日 期 110年4月27日 110年4月27日 110年4月27日 是否得易科罰金、社會勞動         否        否        否 備           註  雲林地檢110年度執字第1559號（編號57至71已定應執行有期徒刑3年6月） 雲林地檢110年度執字第1559號（編號57至71已定應執行有期徒刑3年6月） 雲林地檢110年度執字第1559號（編號57至71已定應執行有期徒刑3年6月） 

編           號         61        62        63 罪           名  加重詐欺罪 加重詐欺罪 加重詐欺罪 宣    告     刑  有期徒刑1年5月 有期徒刑1年5月 有期徒刑1年5月 犯 罪   日   期  107年9月3日 107年9月3日 107年9月3日 偵查（自訴）機關年度案號  雲林地檢108年度偵字第1351號 雲林地檢108年度偵字第1351號 雲林地檢108年度偵字第1351號 最後事實審 法        院 雲林地院 雲林地院 雲林地院  案        號 110年度訴字第4號判決 110年度訴字第4號判決 110年度訴字第4號判決  判 決  日 期 110年3月17日 110年3月17日 110年3月17日 確定判決 法        院 雲林地院 雲林地院 雲林地院  案        號 110年度訴字第4號判決 110年度訴字第4號判決 110年度訴字第4號判決  判        決 確 定  日 期 110年4月27日 110年4月27日 110年4月27日 是否得易科罰金、社會勞動         否        否        否 備           註  雲林地檢110年度執字第1559號（編號57至71已定應執行有期徒刑3年6月） 雲林地檢110年度執字第1559號（編號57至71已定應執行有期徒刑3年6月） 雲林地檢110年度執字第1559號（編號57至71已定應執行有期徒刑3年6月） 

編           號         64        65        66 罪           名  加重詐欺罪 加重詐欺罪 加重詐欺罪 宣    告     刑  有期徒刑1年5月 有期徒刑1年5月 有期徒刑1年5月 犯 罪   日   期  107年9月2日 107年9月3日 107年9月3日 偵查（自訴）機關年度案號  雲林地檢108年度偵字第1351號 雲林地檢108年度偵字第1351號 雲林地檢108年度偵字第1351號 最後事實審 法        院 雲林地院 雲林地院 雲林地院  案        號 110年度訴字第4號判決 110年度訴字第4號判決 110年度訴字第4號判決  判 決  日 期 110年3月17日 110年3月17日 110年3月17日 確定判決 法        院 雲林地院 雲林地院 雲林地院  案        號 110年度訴字第4號判決 110年度訴字第4號判決 110年度訴字第4號判決  判        決 確 定  日 期 110年4月27日 110年4月27日 110年4月27日 是否得易科罰金、社會勞動         否        否        否 備           註  雲林地檢110年度執字第1559號（編號57至71已定應執行有期徒刑3年6月） 雲林地檢110年度執字第1559號（編號57至71已定應執行有期徒刑3年6月） 雲林地檢110年度執字第1559號（編號57至71已定應執行有期徒刑3年6月） 

編           號         67        68        69 罪           名  加重詐欺罪 加重詐欺罪 加重詐欺罪 宣    告     刑  有期徒刑1年5月 有期徒刑1年5月 有期徒刑1年5月 犯 罪   日   期  107年9月1日 107年9月3日 107年9月9日 偵查（自訴）機關年度案號  雲林地檢108年度偵字第1351號 雲林地檢108年度偵字第1351號 雲林地檢108年度偵字第1351號 最後事實審 法        院 雲林地院 雲林地院 雲林地院  案        號 110年度訴字第4號判決 110年度訴字第4號判決 110年度訴字第4號判決  判 決  日 期 110年3月17日 110年3月17日 110年3月17日 確定判決 法        院 雲林地院 雲林地院 雲林地院  案        號 110年度訴字第4號判決 110年度訴字第4號判決 110年度訴字第4號判決  判        決 確 定  日 期 110年4月27日 110年4月27日 110年4月27日 是否得易科罰金、社會勞動         否        否        否 備           註  雲林地檢110年度執字第1559號（編號57至71已定應執行有期徒刑3年6月） 雲林地檢110年度執字第1559號（編號57至71已定應執行有期徒刑3年6月） 雲林地檢110年度執字第1559號（編號57至71已定應執行有期徒刑3年6月） 

編           號         70        71         72 罪           名  加重詐欺罪 加重詐欺罪 加重詐欺罪 宣    告     刑  有期徒刑1年5月 有期徒刑1年4月 有期徒刑1年2月 犯 罪   日   期  107年9月12日 107年9月6日 107年9月10日 偵查（自訴）機關年度案號  雲林地檢108年度偵字第1351號 雲林地檢108年度偵字第1351號 雲林地檢108年度偵字第4644號 最後事實審 法        院 雲林地院 雲林地院 雲林地院  案        號 110年度訴字第4號判決 110年度訴字第4號判決 110年度訴字第12號判決  判 決  日 期 110年3月17日 110年3月17日 110年9月19日 確定判決 法        院 雲林地院 雲林地院 雲林地院  案        號 110年度訴字第4號判決 110年度訴字第4號判決 110年度訴字第12號判決  判        決 確 定  日 期 110年4月27日 110年4月27日 110年10月5日 是否得易科罰金、社會勞動         否        否        否 備           註  雲林地檢110年度執字第1559號（編號57至71已定應執行有期徒刑3年6月） 雲林地檢110年度執字第1559號（編號57至71已定應執行有期徒刑3年6月） 雲林地檢110年度執字第2383號（編號72至81已定應執行有期徒刑1年11月） 

編           號  73 74         75 罪           名  加重詐欺罪 加重詐欺罪 加重詐欺罪 宣    告     刑  有期徒刑1年2月 有期徒刑1年3月 有期徒刑1年2月 犯 罪   日   期  107年9月10日 107年9月10日 107年9月10日 偵查（自訴）機關年度案號  雲林地檢108年度偵字第4644號 雲林地檢108年度偵字第4644號 雲林地檢108年度偵字第4644號 最後事實審 法        院 雲林地院 雲林地院 雲林地院  案        號 110年度訴字第12號判決 110年度訴字第12號判決 110年度訴字第12號判決  判 決  日 期 110年9月19日 110年9月19日 110年9月19日 確定判決 法        院 雲林地院 雲林地院 雲林地院  案        號 110年度訴字第12號判決 110年度訴字第12號判決 110年度訴字第12號判決  判        決 確 定  日 期 110年10月5日 110年10月5日 110年10月5日 是否得易科罰金、社會勞動         否        否        否 備           註  雲林地檢110年度執字第2383號（編號72至81已定應執行有期徒刑1年11月） 雲林地檢110年度執字第2383號（編號72至81已定應執行有期徒刑1年11月） 雲林地檢110年度執字第2383號（編號72至81已定應執行有期徒刑1年11月） 

編           號  76 77         78 罪           名  加重詐欺罪 加重詐欺罪 加重詐欺罪 宣    告     刑  有期徒刑1年2月 有期徒刑1年2月 有期徒刑1年2月 犯 罪   日   期  107年9月10日 107年9月10日 107年9月10日 偵查（自訴）機關年度案號  雲林地檢108年度偵字第4644號 雲林地檢108年度偵字第4644號 雲林地檢108年度偵字第4644號 最後事實審 法        院 雲林地院 雲林地院 雲林地院  案        號 110年度訴字第12號判決 110年度訴字第12號判決 110年度訴字第12號判決  判 決  日 期 110年9月19日 110年9月19日 110年9月19日 確定判決 法        院 雲林地院 雲林地院 雲林地院  案        號 110年度訴字第12號判決 110年度訴字第12號判決 110年度訴字第12號判決  判        決 確 定  日 期 110年10月5日 110年10月5日 110年10月5日 是否得易科罰金、社會勞動         否        否        否 備           註  雲林地檢110年度執字第2383號（編號72至81已定應執行有期徒刑1年11月） 雲林地檢110年度執字第2383號（編號72至81已定應執行有期徒刑1年11月） 雲林地檢110年度執字第2383號（編號72至81已定應執行有期徒刑1年11月） 

編           號  79 80        81 罪           名  加重詐欺罪 加重詐欺罪 加重詐欺罪 宣    告     刑  有期徒刑1年3月 有期徒刑1年2月 有期徒刑1年2月 犯 罪   日   期  107年9月10日 107年9月10日 107年9月10日 偵查（自訴）機關年度案號  雲林地檢108年度偵字第4644號 雲林地檢108年度偵字第4644號 雲林地檢108年度偵字第4644號 最後事實審 法        院 雲林地院 雲林地院 雲林地院  案        號 110年度訴字第12號判決 110年度訴字第12號判決 110年度訴字第12號判決  判 決  日 期 110年9月19日 110年9月19日 110年9月19日 確定判決 法        院 雲林地院 雲林地院 雲林地院  案        號 110年度訴字第12號判決 110年度訴字第12號判決 110年度訴字第12號判決  判        決 確 定  日 期 110年10月5日 110年10月5日 110年10月5日 是否得易科罰金、社會勞動         否        否        否 備           註  雲林地檢110年度執字第2383號（編號72至81已定應執行有期徒刑1年11月） 雲林地檢110年度執字第2383號（編號72至81已定應執行有期徒刑1年11月） 雲林地檢110年度執字第2383號（編號72至81已定應執行有期徒刑1年11月） 

編           號  82 83        84 罪           名  加重詐欺罪 加重詐欺罪 加重詐欺罪 宣    告     刑  有期徒刑1年3月 有期徒刑1年3月 有期徒刑1年4月 犯 罪   日   期  107年8月16日 107年8月16日 107年8月30日 偵查（自訴）機關年度案號  雲林地檢108年度少連偵字第38號 雲林地檢108年度少連偵字第38號 雲林地檢108年度少連偵字第38號 最後事實審 法        院 雲林地院 雲林地院 雲林地院  案        號 109年度訴字第731號判決 109年度訴字第731號判決 109年度訴字第731號判決  判 決  日 期 110年10月6日 110年10月6日 110年10月6日 確定判決 法        院 雲林地院 雲林地院 雲林地院  案        號 110年度訴字第731號判決 110年度訴字第731號判決 110年度訴字第731號判決  判        決 確 定  日 期 110年11月9日 110年11月9日 110年11月9日 是否得易科罰金、社會勞動         否        否        否 備           註  雲林地檢110年度執字第1559號（編號82至92已定應執行有期徒刑2年6月） 雲林地檢110年度執字第1559號（編號82至92已定應執行有期徒刑2年6月） 雲林地檢110年度執字第1559號（編號82至92已定應執行有期徒刑2年6月） 

編           號  85 86        87 罪           名  加重詐欺罪 加重詐欺罪 加重詐欺罪 宣    告     刑  有期徒刑1年3月 有期徒刑1年4月 有期徒刑1年3月 犯 罪   日   期  107年8月30日 107年8月30日 107年8月30日 偵查（自訴）機關年度案號  雲林地檢108年度少連偵字第38號 雲林地檢108年度少連偵字第38號 雲林地檢108年度少連偵字第38號 最後事實審 法        院 雲林地院 雲林地院 雲林地院  案        號 109年度訴字第731號判決 109年度訴字第731號判決 109年度訴字第731號判決  判 決  日 期 110年10月6日 110年10月6日 110年10月6日 確定判決 法        院 雲林地院 雲林地院 雲林地院  案        號 110年度訴字第731號判決 110年度訴字第731號判決 110年度訴字第731號判決  判        決 確 定  日 期 110年11月9日 110年11月9日 110年11月9日 是否得易科罰金、社會勞動         否        否        否 備           註  雲林地檢110年度執字第1559號（編號82至92已定應執行有期徒刑2年6月） 雲林地檢110年度執字第1559號（編號82至92已定應執行有期徒刑2年6月） 雲林地檢110年度執字第1559號（編號82至92已定應執行有期徒刑2年6月） 

編           號  88 89        90 罪           名  加重詐欺罪 加重詐欺罪 加重詐欺罪 宣    告     刑  有期徒刑1年4月 有期徒刑1年5月 有期徒刑1年3月 犯 罪   日   期  107年9月12日 107年9月12日 107年9月12日 偵查（自訴）機關年度案號  雲林地檢108年度少連偵字第38號 雲林地檢108年度少連偵字第38號 雲林地檢108年度少連偵字第38號 最後事實審 法        院 雲林地院 雲林地院 雲林地院  案        號 109年度訴字第731號判決 109年度訴字第731號判決 109年度訴字第731號判決  判 決  日 期 110年10月6日 110年10月6日 110年10月6日 確定判決 法        院 雲林地院 雲林地院 雲林地院  案        號 110年度訴字第731號判決 110年度訴字第731號判決 110年度訴字第731號判決  判        決 確 定  日 期 110年11月9日 110年11月9日 110年11月9日 是否得易科罰金、社會勞動         否        否        否 備           註  雲林地檢110年度執字第1559號（編號82至92已定應執行有期徒刑2年6月） 雲林地檢110年度執字第1559號（編號82至92已定應執行有期徒刑2年6月） 雲林地檢110年度執字第1559號（編號82至92已定應執行有期徒刑2年6月） 

編           號  91 92        93 罪           名  加重詐欺罪 加重詐欺罪 加重詐欺罪 宣    告     刑  有期徒刑1年3月 有期徒刑1年3月 有期徒刑1年5月 犯 罪   日   期  107年9月12日 107年9月12日 107年9月15日 偵查（自訴）機關年度案號  雲林地檢108年度少連偵字第38號 雲林地檢108年度少連偵字第38號 臺中地檢110年度偵字第3932號 最後事實審 法        院 雲林地院 雲林地院 臺中地院  案        號 109年度訴字第731號判決 109年度訴字第731號判決 110年度金訴字第369號判決         判 決  日 期 110年10月6日 110年10月6日 110年10月28日 確定判決 法        院 雲林地院 雲林地院 臺中地院  案        號 110年度訴字第731號判決 110年度訴字第731號判決 110年度金訴字第369號判決  判        決 確 定  日 期 110年11月9日 110年11月9日 109年11月30日 是否得易科罰金、社會勞動         否        否        否 備           註  雲林地檢110年度執字第1559號（編號82至92已定應執行有期徒刑2年6月） 雲林地檢110年度執字第1559號（編號82至92已定應執行有期徒刑2年6月） 臺中地檢110年度執字第114321號（編號93至96已定應執行有期徒刑2年2月） 

編           號  94 95        96 罪           名  加重詐欺罪 加重詐欺罪 加重詐欺罪 宣    告     刑  有期徒刑1年5月 有期徒刑1年5月 有期徒刑1年6月 犯 罪   日   期  107年9月15日 107年9月15日 107年9月15日 偵查（自訴）機關年度案號  臺中地檢110年度偵字第3932號 臺中地檢110年度偵字第3932號 臺中地檢110年度偵字第3932號 最後事實審 法        院 臺中地院 臺中地院 臺中地院  案        號 110年度金訴字第369號判決        110年度金訴字第369號判決        110年度金訴字第369號判決         判 決  日 期 110年10月28日 110年10月28日 110年10月28日 確定判決 法        院 臺中地院 臺中地院 臺中地院  案        號 110年度金訴字第369號判決 110年度金訴字第369號判決 110年度金訴字第369號判決  判        決 確 定  日 期 109年11月30日 109年11月30日 109年11月30日 是否得易科罰金、社會勞動         否        否        否 備           註  臺中地檢110年度執字第114321號（編號93至96已定應執行有期徒刑2年2月） 臺中地檢110年度執字第114321號（編號93至96已定應執行有期徒刑2年2月） 臺中地檢110年度執字第114321號（編號93至96已定應執行有期徒刑2年2月）